【裁判字號】    90,易,511
【裁判日期】    901019
【裁判案由】    毒品危害防制條例
【裁判全文】
台灣苗栗地方法院刑事判決                            九十年度易字第五一一號
    公  訴  人  臺灣苗栗地方法院檢察署檢察官
    被      告  甲○○
右列被告因違反毒品危害防制條例案件，經檢察官提起公訴（九十年度毒偵字第一
一九號）及移送併案審理（九十年度毒偵字第一四○八）本院判決如左：
    主  文
甲○○連續施用第二級毒品，累犯，處有期徒刑捌月。扣案第二級毒品安非他命毛重
壹公克沒收銷燬之。
    事  實
一、甲○○曾於民國八十二年間因違反麻醉藥品管理條例案件，經台灣新竹地方法院
    判處有期徒刑六月，八十三年二月二十六日執行完畢；復於八十七年四月三十日
    因違反麻醉藥品管理條例案件，經本院判處有期徒刑六月，如易科罰金以三百元
    折算一日確定，並於同年九月十八日開始執行，於八十七年十一月十日准予易科
    罰金執行完畢；又因脫逃罪，經台灣新竹地方法院判處有期徒刑三月確定，九十
    年五月二十三日執行完畢。
二、 又因施用毒品案件，先後經依臺灣苗栗地方法院二次裁定送觀察、勒戒後，均
     認無繼續施用毒品之傾向，由臺灣苗栗地方法院檢察署檢察官分別以八十七年
     度偵字第三三二一號、第五二一一號及八十八年偵字第二一六○號及第二五三
     二號三次不起訴處分確定。復再犯施用毒品案件，經依臺灣苗栗地方法院裁定
     送觀察、勒戒後，認有繼續施用毒品之傾向，由臺灣苗栗地方法院裁定令入臺
     灣臺中戒治所強制戒治，於九十年二月二十三日停止戒治出所，其三犯施用毒
     品之案件，並經臺灣苗栗地方法院於八十九年十月三十日，以八十九年度苗簡
     字第六三二號判決判處有期徒刑六月，如易科罰金以三百元折算一日，並於九
     十年一月一日確定。然甲○○於臺灣苗栗地方法院判決後，在停止強制戒治交
     付保護管束期間，另行基於施用安非他命之概括起意，而基於施用第二級毒品
     安非他命之概括犯意，於九十年六月六日之前四日內，在不詳地點，施用第二
     級毒品安非他命，後經臺灣苗栗地方法院檢察署採尿送驗始悉上情及於九十年
     八月二十六日凌晨三時三十分回溯九十六小時內，在中華民國台灣地區不詳地
     址施用安非他命，而於九十年八月二十六日凌晨三時三十分同上時間在苗栗縣
     竹南鎮○○里○○街九十七號一樓麥克龍電子遊藝場持有安非他命一公克。
三、案經臺灣苗栗地方法院檢察署檢察官自動偵查起訴辦及苗栗縣警察局竹南分局報
    請臺灣苗栗地方法院檢察署檢察官移送併案審理。
          理 由
一、被告甲○○對於因施用毒品案件，經二次裁定送觀察、勒戒，不起訴處分確定。
    復再犯施用毒品案件，經裁定移送臺灣臺中戒治所強制戒治，並因三犯施用毒品
    之案件，經本院判處有期徒刑六月，在停止強制戒治交付保護管束期間，於九十
    年六月六日之前四日內，及於九十年八月二十六日凌晨三時三十分回溯九十六小
    時內，施用安非他命，而於九十年八月二十六日凌晨三時三十分同上時間在苗栗
    縣竹南鎮○○里○○街九十七號一樓麥克龍電子遊藝場持有安非他命一公克之事
    實，於本院審理時坦白承認庭，而依被告於九十年六月六日在所採尿液經送驗結
    果，係呈甲基安非他命陽性反應，此有私立中山醫學院附設孫中山先生紀念醫院
    藥物濫用檢測中心檢驗報告一紙在卷可稽，及九十年八月二十六日凌晨三時四十
    分在竹南分局竹南派出所採採尿液，經送苗栗縣衛生局鑑驗結果呈現甲基安非他
    命陽性反應，有該局九十年九月六日九十衛檢字第9015273號成績書及尿液檢體
    編號登記簿對照表各一紙附卷可證，顯見被告於九十年六月六日之前四日內及九
    十年八月二十六日凌晨三時四十分及查獲之時回溯九十六小時內確有施用安非他
    命之犯行，是被告連續施用第二級毒品安非他命之罪行洵堪認定。
二、按被告前後二次因施用毒品案件，經依臺灣苗栗地方法院裁定送觀察、勒戒後，
    均認無繼續施用毒品之傾向，由臺灣苗栗地方法院檢察署檢察官分別以八十七年
    度偵字第五二一一號及八十八年度偵字第二一六○號二次為不起訴處分確定。復
    再犯施用毒品案件，經臺灣苗栗地方法院裁定送觀察、勒戒後，認有繼續施用毒
    品之傾向，由臺灣苗栗地方法院裁定令入臺灣臺中戒治所強制戒治，其三犯毒品
    案件，並經臺灣苗栗地方法院於八十九年十月三十日以八十九年度苗簡字第六三
    二號判決判處有期徒刑六月，如易科罰金以三百元折算一日，並於九十年一月一
    日確定，此有臺灣苗栗地方法院檢察署刑案資料查註紀錄表、不起訴處分書、臺
    灣苗栗地方法院上開刑事判決附卷可考，是被告顯係四犯毒品危害防制條例第十
    條之罪行。
三、查安非他命為毒品危害防制條例第二條第二項第二款規定之第二級毒品，核被告
    所為，係犯毒品危害防制條例第十條第二項之施用第二級毒品罪。被告所犯為自
    己施用，而持有第二級毒品安非他命之低度行為，應為其施用第二級毒品安非他
    命之高度行為所吸收，不另論罪。核被告所為數行為，時間緊接，所犯罪名相同
    ，顯係基於概括之犯意為之，為連續犯，爰依刑法第五十六條之規定以一罪論，
    並加重其刑。又其於九十年八月二十六日回溯九十六小時內施用的事實，業據公
    訴人聲請併案審理，本院認有連續犯關係，為起訴效力所及，基於審判不可分原
    則，應併於審理。又被告有事實欄所述前科執行完畢，有台灣苗栗地方法院檢察
    署刑案資料查註紀錄表在卷可稽，其受有期徒刑執行完畢後，五年以內再犯本件
    有期徒刑以上之罪，為累犯，應依刑法第四十七條規定遞加重其刑。爰審酌被告
    八十二年開始就因毒品案件之前科，有台灣高等法院被告前科紀錄表一份在卷足
    證，顯見屢犯施用毒品案件而不改，自我改進能力不佳，然其當庭陳述願意遷善
    向上，如有再犯，則願意接受重懲的良好態度，及犯罪動機、目的及所生危害、
    目前尚因另案執行中及檢察官之求刑等一切情狀，量處如主文所示之刑。
四、扣案之第二級毒品安非他命毛重一公克，屬違禁物，應依毒品危害防制條例第十
    八條第一項前段之規定，宣告沒收銷燬之。
五、按刑事訴訟法第四百五十七條規定：「執行裁判由為裁判法院之檢察官指揮之。
    」可知，被告當庭表示願意徹底改過，請求執行時能在台灣台中監獄苗栗分監或
    苗栗看守所執行上開宣判徒刑，參照上開法條規定意旨，應請被告在本件判決確
    定後具狀敘明理由向檢察官聲請，併此敘明。
六、據上論結，應依刑事訴訟法第二百九十九條第一項前段，毒品危害防制條例第十
    條第二項、第十八條第一項前段，刑法第十一條前段、第五十六條、第四十七條
    ，判決如主文。
本案經檢察官蔡宗熙到庭執行職務
中      華      民      國    九十      年      十      月     十九     日
                                      台灣苗栗地方法院刑事第二庭
                                          法  官   張 珈 禎
右正本證明與原本無異。
如不服本判決，應於判決送達後十日內向本院提出上訴狀( 應附繕本 )，上訴於
臺灣高等法院台中分院。
                                          書記官   黃 正 中
中      華      民      國    九十      年      十      月     十九     日
附錄本案論罪科刑法條：
毒品危害防制條例第十條第二項。


司法院資訊處製作；財團法人民間司法改革基金會備份。
